臺灣板橋地方法院刑事判決　　　　　　94年度交簡上字第39號
上　訴　人　臺灣板橋地方法院檢察署檢察官
被　　　告　甲○○
上列上訴人因被告過失傷害案件，不服本院刑事庭94年度交簡字
第84號，中華民國94年2 月25日第一審刑事簡易判決（聲請簡易
判決處刑案號：臺灣板橋地方法院檢察署93年度偵字第15539 號
），提起上訴，本院管轄之第二審合議庭判決如下：
    主  文
上訴駁回。
甲○○緩刑貳年。
    事  實
一、甲○○係以駕駛營業小客車為業，為從事業務之人，於民國
    92年8月22日下午5時50分許，駕駛車牌號碼5E-869號營業小
    客車，沿臺北縣蘆洲市○○街由南往北方向行駛，迨行經臺
    北縣蘆洲市○○街17號前時，明知駕駛人應注意車前狀況，
    並隨時採取必要之安全措施，以防止發生危險事故，而當時
    天候係晴、日間自然光線，道路狀況亦為乾燥、無缺陷、無
    障礙物之柏油路面，並無不能注意之情事，竟疏未注意其所
    駕駛汽車之前方適有乙○○手推四輪活動小板車，亦未注意
    左右來車逕沿九芎街由北往南方向通過該處，仍貿然往前行
    駛，而使其所駕駛之汽車之右前方保險桿因而撞擊乙○○之
    四輪活動小板車，致乙○○倒地，受有左側股骨頸骨折之傷
    害。甲○○於肇事後，在未被有偵查犯罪職權之機關或公務
    員知悉前，不逃避接受裁判，前往警察機關報案，報明係肇
    事者，因而接受裁判。
二、案經乙○○訴由臺北縣政府警察局蘆洲分局報請臺灣板橋地
    方法院檢察署檢察官偵查聲請簡易判決處刑。
    理  由
一、上揭犯罪事實，業據被告甲○○於本院審理時坦承不諱，並
    經告訴人乙○○於警詢、偵查及本院審理時指訴歷歷，復有
    臺北縣政府警察局蘆洲分局製作之道路交通事故現場測繪草
    圖、現場圖、道路交通事故調查報告表(一)、(二)各一件、車損
    及現場照片共十二幀、馬偕紀念醫院於92年8 月25日出具之
    乙○○乙種診斷證明書在卷可憑。按汽車行駛時，駕駛人應
    注意車前狀況及兩車併行之間隔，並隨時採取必要之安全措
    施，道路交通安全規則第94條第3 項定有明文。依前開道路
    交通事故調查報告表所載當日天候係晴、日間自然光線，道
    路狀況亦為乾燥、無缺陷、無障礙物之柏油路面，並無使被
    告不能注意之情事，詎被告竟疏未注意上揭規定而肇禍，其
    應負過失罪責甚明，且本件交通事故經送臺灣省臺北縣區車
    輛行車事故鑑定委員會鑑定結果，亦認「甲○○駕駛營小客
    車，未注意車前狀況為肇事次因」等情，有該委員會於93年
    5 月26日出具之北鑑字第921922號鑑定意見書在卷可參，顯
    亦同此見解，至於鑑定書中亦併認「乙○○推手推車穿越道
    路，未注意左右來車為肇事主因」一節，僅可知被告與告訴
    人雙方，於本件交通事故，均有肇事因素，但並不因此解免
    被告之過失責任。而告訴人乙○○因本件事故受有左側股骨
    頸骨折之傷害，已如前述，是被告甲○○之過失犯行與告訴
    人乙○○所受之傷害間，顯有相當因果關係。綜上，足認被
    告自白與事實相符，罪證明確，犯行洵堪認定。
二、核被告所為，係犯刑法第284 條第2 項前段之業務過失傷害
    罪。被告於肇事後，親自以電話報警，並已報明肇事人姓名
    、地點，請警方前往處理，因而自首接受裁判，有臺北縣政
    府警察局蘆洲分局交通分隊於92年8 月22日出具之交通事故
    駕駛人自首調查表在卷可參，應依刑法第62條前段規定減輕
    其刑。原審依被告在警詢及偵查中之自白及現存之證據，已
    足認定其犯罪，經檢察官之聲請，不經通常審判程序，逕以
    簡易判決處刑，因依刑法第284 條第2 項前段、第41條第1
    項前段、第62條前段，罰金罰鍰提高標準條例第1 條前段、
    第2 條等規定，並審酌被告過失之程度、對告訴人之危害、
    被告犯罪後之態度等一切情狀，量處拘役二十日，如易科罰
    金，以三百元折算一日，其認事用法，均無違誤，量刑亦屬
    適當，檢察官徒以告訴人具狀略以「被告事後未賠償任何費
    用，連第三責任險亦未加以申請，且態度惡劣，致告訴人及
    家屬身心受煎熬，被告身為職業駕駛人未具道德，原審判決
    僅判處拘役二十日，實有未洽」云云，迄無提出任何證據參
    佐，遽以提出上訴，為無理由，應予駁回。次查被告前未曾
    受有期徒刑以上刑之宣告，有臺灣高等法院被告前案紀錄表
    附卷可參，其因一時行車疏失，致觸犯本案犯行，但已與告
    訴人達成和解並賠償損失，告訴人亦同意不再訴究等情，有
    被告與告訴人簽具之和解書在卷足憑，被告經此次教訓，當
    知所警惕，而無再犯之虞，本院認原審對其宣告之刑，以暫
    不執行為適當，爰併宣告緩刑二年，以啟自新。
據上論斷，應依刑事訴訟法第455 條之1 第1 項、第3 項、第36
8 條，刑法第74條第1 款，判決如主文。
本案經檢察官鄧媛到庭執行職務
中　　華　　民　　國　　94　　年　　6 　　月　　6 　　日
                    刑事第六庭   審判長法  官  王敏慧
                                       法  官  絲鈺雲
                                       法  官  張江澤
以上正本證明與原本無異。
不得上訴。
                                       書記官  林怡秀
中　　華　　民　　國　　94　　年　　6 　　月　　6 　　日
附錄本案論罪科刑法條全文：
刑法第284條
因過失傷害人者，處六月以下有期徒刑、拘役或五百元以下罰金
，致重傷者，處一年以下有期徒刑、拘役或五百元以下罰金。
從事業務之人，因業務上之過失傷害人者，處一年以下有期徒刑
、拘役或一千元以下罰金，致重傷者，處三年以下有期徒刑、拘
役或二千元以下罰金。
